

Pascal DASSE

Développeur Web

Après une expérience professionnelle dans le milieu industriel, je désire mettre mes compétences au service de l'informatique. Je me forme en autodidacte au développement web depuis plusieurs années, polyvalent, j'ai une forte envie d'apprendre. Je m'oriente dans la conception de sites.



06.51.93.24.79



pascaldasse56@gmail.com



www.lindkedin.com/in/pascal-dasse

58 ans

1986-1991

FORMATIONS

03/2022 -05/2022 OCLOCK - React.js

- Programmation fonctionnelle
- React, ReactDom et JSX
- React Stateless Component
- Redux
- React-Router

2019 - 2022 ESECAD – Développeur web

- Connaitre les bases des langages du web
- Concevoir un site web efficace
- Mettre en production un site web
- HTML/CSS
- Javascript
- PHP MySQL
- Améliorer le référencement naturel SEO
- Maitriser les fondamentaux de Photoshop
- WordPress

1992-1993 AFPA: Technicien de maintenance en système automatisé



https://www.cv.pascal.compteweb.com/

COMPÉTENCES

- HTML5/CSS3
- PHP
- Javascript
- GIT et GITHUB
- WordPress

EXPÉRIENCES			
•	Formateur/colleur Ouest Composite	Crac'h	2007-2020
•	Opérateur de sureté S.G.A	Nantes	2002-2007
•	Technicien Alarme S.E.S	Nantes	2000-2002
•	Gestionnaire de distributeurs Automatique de boissons Cornouaille Distribution	Quimper	1999-2000
•	Galvanoplaste Armorelec	Douarnenez	1996-1999
•	Opérateur de production Matra	Douarnenez	1993-1995

QUALITÉS PERSONNELLES

Rigoureux Esprit d'équipe Créatif

Impliqué Empathique Curieux

CENTRES D'INTÊRETS

|Corbeil-

Essonnes

• Informatique: programmation, montage PC, dépannage,

• Windsurf: challenge vitesse

Vtt: randonnées

Leader Technique de Ligne

I.B.M